Inventaris van het archief van de Directie Internationale Agrarische Aangelegenheden en Marktordeningsvraagstukken, (1985) 1989-1995 (1997)
Nationaal Archief, Den Haag
Directie Internationale Agrarische Aangelegenheden en Marktordeningsvraagstukken
LNV / Internationale Agragrische Aangel.
1985-1997
merendeel 1989-1995
L12
1.50 meter; 118 inventarisnummers.
Normale geschreven, getypte en gedrukte documenten, geen bijzondere handschriften.
Nationaal Archief, Den Haag
Minister van landbouw, Natuur en Voedselkwaliteit/Directie Internationale Zaken
De inhoud van het archief varieert van stukken over de eigen organisatie tot onderzoeksrapporten van themawerkgroepen tot binnenlandse, Europese (onder andere Vaste Commissie) en internationale aangelegenheden (onder andere OESO en GATT) waar de Directie Internationale Argrarische Aangelegenheden en Marktordeningsvraagstukken een rol in heeft gespeeld.
Archiefvorming
Geschiedenis van de archiefvormer
De Directie Internationale Agrarische Aangelegenheden en Marktordeningsvraagstukken (DIAAM) is opgericht in 1989 en maakte onderdeel uit van DG voor de Landbouw en Voedselvoorziening. Deze directie hield zich bezig met het verruimen van de internationale agrarische handel en het verminderen van non-tarifaire handelsbelemmeringen. In 1995 is deze directie opgegaan in de Directie Internationale Zaken. De zeer open Nederlandse economie is in veel opzichten sterk verweven met de buitenlandse handel. Zeker in de agrarische sector is deze afhankelijkheid waar te nemen, zowel bij de invoer van granen en grondstoffen zoals veevoeders, vlees en cacao als bij de uitvoer van landbouwproducten. Naast de in- en uitvoer is ook de doorvoer een belangrijke factor. Het is dan ook logisch datr Nederland groot belang heeft bij handelsliberalisatie en bij het principe van permanente herallocatie van productiefactoren. De belangrijkste voorwaarde daarvoor is een zo vrij mogelijk internationaal handelsklimaat. Niet alleen de in het oog springende handelsbelemmeringen van al dan niet tarifaire aard moeten daarom bestreden worden, maar evenzeer de meer verborgen vormen van internationale concurrentievervalsing. De kaders waarbinnen de agrarische handelspolitiek wordt uitgeoefend hebben uiteraard een internationaal karakter en kunnen zowel bilateraal als multilateraal zijn. Sinds begin jaren zeventig is het nationale beleid in de meeste gevallen ondergeschikt aan het communautaire beleid van de EG. Het markt- en prijsbeleid streeft naar stabilisering van de prijsvorming voor landbouwproducten. Instrumenten daarvoor zijn onder andere prijssteun aan producenten en beperking van de invoer uit derde landen door heffingen en quota.
De minister van LNV heeft weliswaar geen primaire bevoegdheden ten aanzien van de handelspolitiek, maar vanuit zijn verantwoordelijkheid voor agrarische handel heeft hij wel een belangrijke inbreng wanneer deze betrekking heeft op landbouwproducten. Zodoende heeft hij een inbreng in gemeenschappelijke handelspolitiek van de EG. Bij de inbreng in andere internationale organisaties neemt LNV meestal het voortouw als het gaat om onderwerpen die de landbouw, de visserij of het natuurbeheer raken. Daarbij kan het gaan om agrarische productovereenkomsten of om de LNV-aspecten van multilaterale en bilaterale handelsovereenkomsten. De Nederlandse inbreng in de WTO wordt gecoördineerd door Economosche Zaken. De McSharry-hervormingen van 1992 hebben geresulteerd in belangrijke veranderingen van de regimes voor akkerbouw, rundvlees en schapen. Ook zijn in dit overleg de agromilieumaatregelen geïntroduceerd.
De taken van de directie waren het voeren van handelspolitiek binnen internationale handelsorganisaties en bilaterale relaties, het afsluiten van internationale goederen- en productovereenkomsten en het coördineren van het markt- en prijsbeleid in Nederland en de EG.
Geschiedenis van het archiefbeheer
Het archief van deze directie is in het kader van het Project Wegwerken Archiefachterstanden geselecteerd en beschreven. De voorlopers van dit organisatie-onderdeel zijn door de Centrale Archief Selectiedienst geselecteerd en beschreven. Het aangetroffen archief was ongeordend en niet in archiefdozen verpakt. Het archief is gecontroleerd op de aanwezigheid van schimmel door firma Hoogduin en schoon bevonden. Het archief is niet compleet. Uit navraag bij de zorgdrager blijkt dat de inhoud van de dozen rechtstreeks afkomstig is uit ordners van LNV-medewerkers. Het is de zorgdrager onbekend waar de rest van het archief van Directie Internationale Zaken zich bevindt. De zorgdrager gaf aan dat er in het verleden vernietiging heeft plaatsgevonden maar dat verklaringen of overzichten hiervan ontbreken. PWAA heeft bij de bewerking wel verklaringen aangetroffen van vernietigingen in de periode 1985 tot en met 1988. Ook bestaat er geen eigen toegang op dit archiefblok. Er zijn geen handgeschreven teksten, bijzondere formaten fotomateriaal of audiovisueel materiaal aangetroffen. Het archief bevat wel metalen bindmiddelen als nietjes en papierclips. De dossiers bevatten ook teksten uit verschillende Europese talen (Frans, Duits, Engels, Spaans). De stukken betreffen naast veel kopieën ook originele stukken.
De verwerving van het archief
Het archief is in 2008 door ministerie van Landbouw, Natuur en Voedselkwaliteit overgebracht naar het Nationaal Archief, krachtens artikel 12 van de Archiefwet 1995.
Overbrenging van een overheidsarchief
Inhoud en structuur van het archief
01.01.01; 2.11
Inhoud
De inhoud van het archief varieert van binnenlandse en Europese (onder andere Vaste Commissie) tot overige internationale aangelegenheden (onder andere OESO en GATT) waar de Directie Internationale Agrarische Aangelegenheden en Marktordeningsvraagstukken een rol in heeft gespeeld. Het betreft hier met name vergaderingen op verschillende ambtelijke niveaus en verschillende (internationale) overlegfora, toegezonden onderzoeksrapporten, informatieverzoeken van derden, Kamervragen, stukken ten aanzien van de eigen directie en informatienota’s.
Selectie en vernietiging
Bij de selectie zijn de volgende selectiedocumenten gebruikt:
BSD Rijksbegroting 1945-2000, (RIO 15), Stcr. 2005/62
BSD Overheidspersoneel1945-1996 (RIO 75), Stcr. 2001/201
BSD Agrarische handelspolitiek en exportbevordering 1945- (RIO 80), Stcr. 2000/224
BSD Organisatie Rijksoverheid (RIO 143), Stcr. 2005/245
BSD Buitenlandse economische betrekkingen (RIO 145), Stcr. 2006/197
BSD Landbouwstructuurbeleid (RIO 158), Stcr. 2008/60
BSD P-direkt (RIO 168), Stcr. 2007/225.
Na selectie is 1,75 meter te bewaren materiaal overgebleven.
Ordening van het archief
Omdat het archief in een slecht geordende en toegankelijke staat bij de zorgdrager is aangetroffen is er voor een praktische ordening gekozen waarbij is gelet op de taken van de directie en het gebruikersgemak van de onderzoeker. Aangezien de taken van directie uit te splitsen zijn in onderzoek en binnen- en buitenlandse aangelegenheden komen deze als rubrieken terug in de toegang.
Aanwijzingen voor de gebruiker
Openbaarheidsbeperkingen
Volledig openbaar.
Materiële beperkingen
Aanvraaginstructie
Openbare archiefstukken kunnen online worden aangevraagd en gereserveerd. U kunt dit ook via de terminals in de studiezaal van het Nationaal Archief doen. Om te kunnen reserveren dient u de volgende stappen te volgen:
U maakt een profiel aan op www.gahetna.nl, en logt vervolgens in
Via de archiefinventaris (alleen de beschrijvingen met rode nummers) selecteert u het gewenste archiefstuk door op de knop 'Reserveren' te klikken
In het volgende scherm geeft u aan op welke dag u het archiefstuk wilt inzien
Indien u zich bevindt in de studiezaal en een tafelnummer heeft ontvangen kunt u dit nummer vermelden. Als u geen tafelnummer heeft kunt u tafelnummer 777 laten staan
Vervolgens bevestigt u uw reservering door deze te versturen.
Verwant materiaal
Beschikbaarheid van kopieën
Publicaties
Een inventaris opgesteld door de Centrale Archiefselectiedienst van de periode voorafgaand aan deze inventaris:
Inventaris van het archief van de Directie Marktordeningsvraagstukken van het Ministerie van Landbouw, Natuur en Voedselkwaliteit, 1970 - 1988
Beschrijving van de series en archiefbestanddelen
- Organisatie, A
  - Het vereenvoudigen van regelingen door de projectgroep kerntaken van de directie internationale agrarische aangelegenheden, 1992; 1; 1 omslag
    5.143-0133-01 Vakminister
  - Het beantwoorden van vragen van de leden voor de Vaste Commissie van LNV inzake de begroting voor 1992 (d.d. 30 januari 1992, 2; 1 omslag
    5.080-0008-01 Minister van LNV
  - Het opstellen van verklaringen van vernietiging inzake de archieven van de eigen directie, 1993-1994; 3; 1 omslag
    5.092-0126-01 Vakminister
  - Het opstellen van de Strategische Ondernemingsvisie van de Directie Internationale Betrekkingen, 1994; 4; 1 omslag
- Onderzoek, B
  - Rapport van de Themawerkgroep Aardappelen: "Ontwikkelingssamenwerking en aardappelen", 1985-1986; 5; 1 omslag
    5.157-0033-01
  - Rapport van de Themawerkgroep Visserijontwikkeling: "Visserijontwikkeling", 1986; 6; 1 omslag
    Bevat Engelse vertaling
  - Rapport van de Themawerkgroep Verkenning Dierlijke Produktie: "Verkenning Dierlijke Produktie", 1987; 7; 1 omslag
  - Rapport van de Themawerkgroep Zaaizaad en Plantgoed: "Zaaizaad en Plantgoed, relevantie voor ontwikkelingssamenwerking", 1988; 8; 1 omslag
  - Rapport van de Themawerkgroep Landbouwontwikkeling in de Sahellanden: "Landbouwontwikkeling in de Sahellanden", 1988-1990; 9; 1 omslag
    Bevat Franse vertaling
  - Rapport van de werkgroep van de Directie Ontwikkelingssamenwerking Landbouw: "Gewasbescherming, vectorbestrijding en bestrijdingsmiddelengebruik in ontwikkelingslanden", 1989-1991; 10; 1 omslag
- Binnenlandse aangelegenheden, C
  - Het voeren van binnenlands overleg
    - Het verslag doen aan de Eerste en Tweede kamer over de toepassing van de bepalingen van het derde hoofdstuk van de Landbouwwet, 1990; 11; 1 omslag
    - Het informeren van de Tweede Kamer inzake het overleg met het Landbouwschap, 3 CLO en de akkerbouwers, 1990; 12; 1 omslag
    - Het voeren van overleg met de Commissie "Buitenland en Integratie" van het Landbouwschap inzake landbouwpolitiek, 1990-1993; 13; 1 omslag
      5.145-0151-01 Vakminister
    - Het voeren van consultatief overleg tussen de minister van LNV en de Commissie Internationale Sociaal-Economische Aangelegenheden (ISEA) inzake de toekomst van het EG-landbouwbeleid naar aanleiding van de MacSharry voorstellen, 1991; 14; 1 omslag
      5.158-0547-01
    - Het nemen van landbouwhervormingsbesluiten in het kader van de McSharry-hervormingen en toezien op de uitvoering ervan, 1992; 15; 1 pak
      5.158-0003-01
    - Het voorbereiden en verslagleggen van vergaderingen met betrekking tot oliehoudende zaden, 1992; 16; 1 omslag
      5.080-0027-01 Minister van LNV
    - Het voeren van overleg binnen de stuurgroep McSharry inzake de toepassing van het Gemeenschappelijk Landbouwbeleid, 1992-1996; 17; 1 omslag
  - Het informeren van de Vaste Commissie Landbouw, Natuur en Voedselkwaliteit
    - Het informeren van de Vaste Commissie van LNV inzake de Evaluatienota Superheffing, 1990; 18; 1 pak
    - Het informeren van de Vaste Commissie van LNV inzake het WRR-rapport "Grond voor Keuzen", 1992; 19; 1 omslag
  - Het beantwoorden van Kamervragen
    - Het beantwoorden van vragen van het lid van de Tweede Kamer Woltjer (PvdA) inzake de groeiende rundvleesberg (d.d. 20 september 1994), 20; 1 omslag
- Europese aangelegenheden, D
  - Het voeren van Europees overleg
    - Het voeren van overleg binnen Coreper (Comité van permanente vertegenwoordigers) inzake landbouw, 1989; 21; 1 omslag
      5.080-0079-01 Minister van LNV
    - Het voeren van overleg binnen de Beheerscomités, 1989-1997; 22-29; 8 omslagen
      5.080-0124-01 Minister van LNV
      - Beheerscomité Groenten en Fruit 1990-1991, 22
      - Beheerscomité Siergewassen 1990-1991, 23
      - Beheerscomité Varkensvlees 1990-1996, 24
      - Beheerscomité Zuivel 1990-1996, 25
      - Beheerscomité Vlas, Hennep en Katoen 1991, 26
      - Beheerscomité Ex-Sovjet-Unie 1992, 27
      - Beheerscomité Grondstoffen 1992-1993, 28
      - Beheerscomité Agro Monetair 1993, 29
    - Het bepalen van Nederlandse standpunten voor de Visserijraad, 1990; 30-32; 3 omslagen
      5.080-0086-01 Minister van LNV
      - Vergadering van 27 juni 1990 1990, 30
      - Vergadering van 20 november 1990 1990, 31
      - Vergadering van 19 december 1990 1990, 32
    - Het opstellen van verslagen door en conceptinstructies voor de Permanent Vertegenwoordiger, 1990; 33; 1 omslag
    - Het voeren van overleg in Raadswerkgroepen, 1990-1992; 34-37; 4 omslagen
      5.080-0074-01 Minister van LNV
      - Raadswerkgroep Economische Vraagstukken 1990, 34
      - Raadswerkgroep Hop 1991, 35
      - Raadswerkgroep Oost-Europa 1992, 36
      - Raadswerkgroep EEG-EVA 1992, 37
    - Het voeren van overleg binnen het Speciaal Comité Landbouw, 1990-1992; 38-41; 4 omslagen
      - Vergadering 822 tot en met 844 1990, 38
      - Vergadering 845, 846, 848, 849 en 852 1990, 39
      - Vergadering 853 tot en met 883 1990-1991, 40
      - Vergadering 884 tot en met 914, 1992 1992, 41
    - Het opstellen van verslagen van vergaderingen van de Algemene Raad, 1990-1993; 42-45; 4 omslagen
      5.080-0021-01 Minister van LNV
      - Map I 1990, 42
      - Map II 1991, 43
      - Map III 1992, 44
      - Map IV 1993, 45
    - Het voeren van overleg binnen het Comité 113 inzake landbouwpolitiek, 1990-1993; 46-47; 1 pak en 1 omslag
      5.080-0065-01 Minister van LNV
      - Map I 1990, 46
      - Map II 1992-1993, 47; 1 pak
    - Het opstellen van een verslag van de gesprekken met de Italiaanse en Luxemburgse ministers van Landbouw Goria en Steichen op 2 en 3 oktober 1991 inzake de MacSharry-voorstellen, 48; 1 omslag
    - Het bepalen van departementale standpunten ten behoeve van landbouwoverleggen, 1991; 49; 1 omslag
      5.080-0018-01 Minister van LNV
    - Het opstellen van verslagen van vergaderingen van het Fondscomité, 1991-1993; 50; 1 omslag
    - Verslagen van de vergaderingen van de Landbouwraad van april t/m juni 1992, 51; 1 pak
    - Het voorbereiden van de vergaderingen van de Landbouwraad, 1992; 52; 1 pak
      5.080-0087-01 Minister van LNV
    - Het voorbereiden en voeren van overleg in ad-hoc groepen, 1992; 53-56; 4 omslagen
      - De ad-hoc groep Bananen 1992, 53
      - De ad-hoc groep Japan-experts 1992, 54
      - De ad-hoc groep Toetreding 1992, 55
      - De ad-hoc groep Ultraperiferie 1992, 56
    - Het voeren van departementaal vooroverleg inzake Delors II, 1992; 57; 1 omslag
      5.145-0130-01 Vakminister
    - Het bepalen van het Nederlandse standpunt inzake de Europese structuurfondsen, 1993; 58; 1 omslag
      5.158-0131-01
    - Het voeren van departementaal vooroverleg inzake het Europees structuurbeleid, 1993; 59; 1 omslag
    - Het bepalen van de Nederlandse standpunten voor de Landbouwraad, 1993; 60-61; 2 omslagen
      - Vergadering van 9 en 10 februari 1993 1993, 60
      - Vergadering van 16 en 17 maart 1993 1993, 61
    - Het opstellen van verslagen van vergaderingen van het comité voor het Fonds Europeen d'Orientation et de Garantie Agricole (Europees Oriëntatie- en Garantiefonds voor de Landbouw), 1993-1996; 62; 1 omslag
    - Het voeren van overleg binnen de CoCo (CoördinatieCommissie) voor de Landbouw, 1994; 63; 1 omslag
      5.080-0084-01 Minister van LNV
  - Het informeren van de Vaste Commissie Landbouw, Natuur en Voedselkwaliteit
    - Het informeren van de Vaste Commissie van LNV inzake de beantwoording van de brief van Greenpeace inzake de EG toelatingsrichtlijn gewasbeschermingsmiddelen, 1990; 64; 1 omslag
    - Het informeren van de Vaste Commissie van LNV inzake de integratie van de landbouw van beide Duitslanden, 1990; 65; 1 omslag
    - Het informeren van de Vaste Commissie van LNV inzake de Landbouwraden, 1990-1993; 66-92; 27 omslagen
      - De Landbouwraad op 22 en 23 januari 1990 1990, 66
      - De Landbouwraad op 12 en 13 februari 1990 1990, 67
      - De Landbouwraad op 5 en 6 maart 1990 1990, 68
      - De Landbouwraad op 26 en 27 maart 1990 1990, 69
      - De Landbouwraad op 25 en 26 april 1990 1990, 70
      - De Landbouwraad op 21 en 22 mei 1990 1990, 71
      - De Landbouwraad op 25 en 26 juni 1990 1990, 72
      - De Landbouwraad op 24 juli 1990 1990, 73
      - De Landbouwraad op 24 en 25 september 1990 1990, 74
      - De Landbouwraad op 8 oktober 1990 1990, 75
      - De Landbouwraad op 15 en 16 oktober 1990 1990, 76
      - De Landbouwraad op 25 oktober en 5 en 6 november 1990 1990, 77
      - De Landbouwraad op 27 november 1990 1990, 78
      - De Landbouwraad op 10 en 11 december 1990 1990, 79
      - De Landbouwraden op 30 juni en 1 juli 1992, 13 en 14 juli 1992, 21 en 22 september 1992 en 26 en 27 oktober 1992 1992, 80
      - De Landbouwraad op 16 en 17 november 1992 1992, 81
      - De Landbouwraad op 15, 16 en 17 december 1992 1992, 82
      - De Landbouwraad op 18 en 19 januari 1993 1992-1993, 83
      - De Landbouwraad op 9 en 10 februari 1993 1993, 84
      - De Landbouwraad op 26 en 27 april 1993 1993, 85
      - De Landbouwraad op 24 en 25 mei 1993 1993, 86
      - De Landbouwraad op 14 en 15 juni 1993 1993, 87
      - De Landbouwraad op 19 en 20 juli 1993 1993, 88
      - De Landbouwraad op 20 en 21 september 1993 1993, 89
      - De Landbouwraad op 18 en 19 oktober 1993 1993, 90
      - De Landbouwraad op 16 en 17 november 1993 1993, 91
      - De Landbouwraad op 13, 14 en 15 december 1993 1993, 92
    - Het informeren van de Vaste Commissie van LNV inzake de gevolgen van de hervorming van het Gemeenschappelijk Landbouwbeleid voor de dierlijke sector, 1993; 93; 1 omslag
  - Het beantwoorden van Kamervragen
    - Het beantwoorden van vragen van het lid van de Tweede Kamer Blaauw (VVD) inzake exportrestituties van agrarische producten in de Duitse Democratische Republiek (DDR) (d.d. 13 september 1990), 94; 1 omslag
    - Het beantwoorden van vragen van de leden van de Tweede Kamer Blaauw (VVD) en Ter Veer (D66) inzake problemen bij het in Ierland gevestigde bedrijf Goodman (d.d. 10 oktober 1990), 95; 1 omslag
    - Het beantwoorden van de vragen van het lid van de Tweede Kamer Blauw (VVD) inzake het geactualiseerde Franse landbouwbeleid voor 1992, 1991; 96; 1 omslag
    - Het beantwoorden van vragen van de leden van de Tweede Kamer Van Zijl en Huys (PvdA) inzake het gemeenschappelijk landbouwbeleid, 1992; 97; 1 omslag
    - Het beantwoorden van vragen van het lid van de Tweede Kamer Blauw (VVD) inzake de gevolgen van de laatste wijzigingen in het Europese monetaire systeem voor de Nederlandse agrarische sector (d.d. 24 augustus 1993), 98; 1 omslag
    - Het beantwoorden van vragen van het lid van de Tweede Kamer Roosen-Van Pelt (CDA) inzake afzetmoeilijkheden voor tomatentelers (d.d. 30 maart 1993), 99; 1 omslag
    - Het beantwoorden van vragen van het lid van de Tweede Kamer Van Ojik (Groen Links) inzake de exportrestitutie op EG-vlees voor West-Afrika (d.d. 22 juni 1993), 100; 1 omslag
    - Het beantwoorden van vragen van de leden van de Tweede Kamer Smits en Eisses-Timmerman (beiden CDA) inzake de afzet van tomaten op de Europese markt (d.d. 2 december 1993), 101; 1 omslag
    - Het beantwoorden van vragen van de leden van de Tweede Kamer Van Ojik (Groen Links), Van Noord (CDA), Verspaget (PvdA), Blaauw (VVD) en Ybema (D66) inzake export van vlees naar West-Afrika (d.d. 3 december 1993), 1993-1994; 102; 1 omslag
- Overige internationale aangelegenheden, E
  - Het voeren van internationaal overleg
    - Het deelnemen aan zittingen van de Internationale Cacaoraad te Londen, 1987-1993; 103; 1 omslag
    - Het voeren van overleg binnen de OESO inzake landbouwpolitiek, 1989-1993; 104; 1 omslag
      5.145-0110-01 Minister van Landbouw, Visserij en Natuurbeheer
    - Het voeren van een voorbespreking voor de 39ste zitting van de Internationale Cacaoraad, 1990; 105; 1 omslag
    - Het voeren van overleg binnen de World Food Council inzake hongersnood, 1990; 106; 1 omslag
    - Het bepalen van het Nederlandse standpunt inzake de GATT-overeenkomst Veterinaire/Fytosanitaire vraagstukken, 1990-1991; 107; 1 omslag
      5.145-0014-01 Minister van Landbouw, Visserij en Natuurbeheer
    - Het bepalen van het Nederlandse standpunt inzake de GATT-overeenkomst Uruguay Ronde, 1990-1992; 108-110; 1 omslag en 2 pakken
      - Map I 1990, 108
      - Map II 1991, 109; 1 omslag
      - Map III 1992, 110
    - Het organiseren van de FAO/Netherlands Conference on Agriculture and the Environment van 15 tot en met 19 april 1991 te 's-Hertogenbosch, 111-112; 1 omslag en 1 pak
      5.145-0057-01 Minister van Landbouw, Visserij en Natuurbeheer
      - Map I 1991, 111
      - Map II 1991, 112; 1 pak
    - Het voeren van overleg binnen de G24 inzake voedsel- en landbouwhulp voor Oost-Europa, 1991-1992; 113; 1 omslag
    - Het voorbereiden van GATT-overeenkomsten, 1992; 114-115; 2 pakken
      - Map I 1992, 114
      - Map II 1992, 115
    - Het bepalen van de Nederlandse standpunten inzake het gebruik van hormonale producten in de veehouderij en de invoer van schapenvlees uit Oost-Europa binnen de Beneluxraad, 1993; 116; 1 omslag
      5.080-0023-01 Minister van LNV
  - Het informeren van de Vaste Commissie Landbouw, Natuur en Voedselkwaliteit
    - Het informeren van de Vaste Commissie van LNV inzake de Uruguay-ronde van de GATT, 1992-1993; 117; 1 omslag
  - Het beantwoorden van Kamervragen
    - Het beantwoorden van vragen van de leden van de Tweede Kamer Weisglas en Blaauw (beiden VVD) inzake de GATT-Uruguayronde (d.d. 9 maart 1992), 118; 1 omslag